【裁判字號】    97,易緝,438
【裁判日期】    971103
【裁判案由】    竊盜
【裁判全文】
臺灣臺中地方法院刑事判決          97年度易緝字第438號
公  訴  人  臺灣臺中地方法院檢察署檢察官
被      告  甲○○○○○○○○.
上列被告因加重竊盜案件，經檢察官提起公訴（85年度偵字第27
26號），本院依法獨任進行審判程序判決如下：
    主    文
本件免訴。
    理    由
一、公訴意旨如附件起訴書所載，因認被告甲○○○○○○○○ Samran涉
    犯刑法第三百二十一條第一項第三款之加重竊盜罪嫌云云。
二、按時效已完成者，應諭知免訴之判決，並得不經言詞辯為之
    ，刑事訴訟法第三百零二條第二款、第三百零七條，分別定
    有明文。又追訴權，因左列期間內不行使而消滅：（一）、
    死刑、無期徒刑或十年以上有期徒刑者，二十年。（二）、
    三年以上十年未滿有期徒刑者，十年。（三）、一年以上三
    年未滿有期徒刑者，五年。（四）、一年未滿有期徒刑者，
    三年。（五）、拘役或罰金者，一年。前項期間自犯罪成立
    之日起算。但犯罪行為有連續或繼續之狀態者，自行為終了
    之日起算，刑法第八十條亦定有明文。又追訴權之時效，如
    依法律之規定、偵查、起訴或審判之程序，不能開始或繼續
    時，停止其進行。上項時效停止，自停止原因消滅之日起與
    停止前已經過之期間，一併計算，停止原因繼續存在之期間
    ，如達於第八十條第一項各款所定期間四分之一者，其停止
    原因視為消滅，刑法第八十三條亦定有明文。
三、新舊法比較之說明：
（一）、查被告行為後，刑法第二條第一項業於九十四年二月二
        日修正公布，並自九十五年七月一日起施行。修正後刑
        法第二條第一項規定，已將新舊法律適用之「從新從輕
        」原則，改採「從舊從輕」原則，而此規定僅係規範行
        為後法律變更所生新舊法律比較適用之準據法，並非實
        體刑罰法律，自不生行為後法律變更之比較適用之問題
        ，應逕行適用新法第二條第一項之規定，為「從舊從輕
        」之比較。
（二）、按追訴時效期間之長、短，關係行為人是否受到刑事追
        訴或處罰，而追訴權時效完成者，應依刑事訴訟法第三
        百零二條第二款規定諭知免訴，而免訴判決為實體判決
        ，因此關於追訴時效期間之修正，應屬實體刑罰法律變
        更，而有第二條第一項之適用（參照最高法院二十四年
        七月民刑庭總會決議〈二〉）。依此，本件被告行為時
        刑法第八十條追訴權之時效期間規定為：「追訴權，因
        左列期間內不行使而消滅：一、死刑、無期徒刑或十年
        以上有期徒刑者，二十年。二、三年以上十年未滿有期
        徒刑者，十年。三、一年以上三年未滿有期徒刑者，五
        年。四、一年未滿有期徒刑者，三年。五、拘役或罰金
        者，一年。前項期間自犯罪成立之日起算。但犯罪行為
        有連續或繼續之狀態者，自行為終了之日起算。」。修
        正後之刑法第八十條則規定為：「追訴權，因下列期間
        內未起訴而消滅：一、犯最重本刑為死刑、無期徒刑或
        十年以上有期徒刑之罪者，三十年。二、犯最重本刑為
        三年以上十年未滿有期徒刑之罪者，二十年。三、犯最
        重本刑為一年以上三年未滿有期徒刑之罪者，十年。四
        、犯最重本刑為一年未滿有期徒刑、拘役或罰金之罪者
        ，五年。前項期間自犯罪成立之日起算。但犯罪行為有
        繼續之狀態者，自行為終了之日起算。」。本件被告被
        訴觸犯刑法第三百二十一條第一項第三款之加重竊盜罪
        嫌，該罪名之法定最重本刑為五年以下有期徒刑，是依
        被告行為時之舊法，追訴時效期間為十年，新法之追訴
        時效期間則為二十年。比較新、舊法結果，被告行為時
        之舊法對其較為有利，揆諸前開修正後之刑法第二條第
        一項前段之規定，本件應適用被告行為時之舊法。另關
        於追訴權時效之停止進行，及其期間、計算，並一體適
        用修正前刑法第八十三條之規定，合先敘明。
四、查本件被告被訴上開觸犯刑法第三百二十一條第一項第三款
    之加重竊盜罪嫌，依上述修正前刑法第八十條第一項第二款
    之規定，其追訴權時效期間為十年。本件之犯罪終了日為民
    國八十五年一月十五日，經告訴人於八十五年一月十五日提
    出告訴，由臺灣臺中地方法院檢察署檢察官以該署八十五年
    度偵字第二七二六號案件受理，實施偵查，再於八十五年二
    月十五日提起公訴，於八十五年三月十三日繫屬本院，嗣因
    被告逃匿，經本院於八十五年五月十四日發佈通緝，致審判
    程序不能開始，有本院刑事卷宗、偵查卷宗及通緝書存卷可
    稽。又依司法院大法官會議第一三八號解釋及最高法院八十
    二年第十次刑事庭會議決議，自本件開始審理日起至通緝之
    前一日止，追訴權既無不行使之情形，自不生時效進行之問
    題，則本件自八十五年一月十五日起算，加計追訴權時效十
    年、時效停止期間二年六月、實施偵查日（即八十五年一月
    十五日）起至通緝前一日（八十五年五月十三日）止之期間
    三月二十八日，則本件被告犯行之追訴權時效至遲應至九十
    七年十月二十九日即已完成。揆諸首揭規定，本件爰不經言
    詞辯論，逕為諭知免訴之判決。
據上論斷，應依刑事訴訟法第二百八十四條之一、第三百零二條
第二款、第三百零七條，判決如主文。
中    華    民    國    97    年    11    月    3     日
                        臺灣臺中地方法院刑事第六庭
                            審判長法  官    洪俊誠
                                  法  官    唐敏寶
                                  法  官    戴博誠
以上正本證明與原本無異。
如不服本判決，應於判決送達後10日內向本院提出上訴狀，上訴
於臺灣高等法院臺中分院（應敘述具體理由並附繕本）。
上訴書狀如未敘述理由，應於上訴期間屆滿後20日內補提理由書
於本院。
                                  書記官    蕭榮峰
中    華    民    國    97    年    11    月    3     日


司法院資訊處製作；財團法人民間司法改革基金會備份。
